臺灣板橋地方法院交通事件裁定　　　九十一年度交聲字第一四五三號
　　原處分機關　臺北市交通事件裁決所
　　異　議　人　甲○○　男　三十五歲（民國五十六年七月九日生）
右異議人因違反道路交通管理處罰條例案件，對於臺北市交通事件裁決所於九十一年
九月五日所為之處分（原處分案號：北市裁三字第裁二二─ＡＸＸ００九０二七號）
，聲明異議，本院裁定如左：
        主  文
原處分撤銷。
甲○○不罰。
        理  由
一、原處分機關係以異議人即受處分人甲○○於民國九十年十月五日十五時五十分許
    ，駕駛車號ＨＮ－二四九二號自小貨車，行經臺北市○○街、陽光街三二一巷口
    處時，其右側車身與沿粉寮街南向北行駛之ＤＴＴ─六一七號輕型機車前車頭相
    撞及而肇事，經警舉發（一）左方車未讓右方車先行；（二）違反道路交通安全
    規則而肇事致人受傷，因依道路交通管理處罰條例第四十五條第九款、第六十一
    條第三項，裁處罰鍰新臺幣六百元，並吊扣駕駛執照三個月，並依同條例第六十
    三條第一項記違規點數一點。
二、然異議人甲○○具狀聲明異議並到庭陳稱：伊於九十年十月五日十五時五十分，
    駕車行經臺北市○○街、陽光街三二一巷口處時，伊車已過路口之三分之二以上
    ，於即將進入對面巷口之際，遭對方自高速公路匝道下涵洞駛出，且似未煞停直
    接撞擊伊車之右側車門，本件車禍之肇因乃機車騎士撞及伊車，伊並無未讓右方
    車先行之違規情事等語。
三、經查，本件車禍發生之經過，業據異議人甲○○於警訊中供稱：「（問：肇事時
    間、地點？）九十年十月五日十五時五十分，陽光街三二一巷和粉寮街口。（問
    ：肇事前行進方向、車道及肇事經過情形？）我自小客貨ＨＮ─二四九二號沿陽
    光街三二一巷西向東靠右行駛至肇事路口處，我車駛入路口前，我看左右方並無
    來車，我車以大約每小時十公里的時速直行駛入口欲向東行駛，右側車身突傳來
    一撞擊聲（該車沿粉寮街南向北行駛），我立即上車查看，發現後一輕機ＤＴＴ
    ─六一七號前車頭撞及我車右側車門（右側車窗玻璃）而肇事。（問：發現危害
    狀況時距離對方多遠？）撞擊到之後才知道。（問：肇事當時行車速率為多少？
    ）很慢，大約十公里。．．（問：肇事後如何處置？報案經過？）肇事後，是由
    對方駕駛之友人到場後，立即報警處理，我本人則在現場等警方到場處理，（問
    ：對本案有無補充意見？）我車已行駛入路口已快過路口，至路中心，大約路口
    三分之二處被撞」等語，相對人劉美惠則供稱：「（問：肇事時間、地點？）九
    十年十月五日十五時五十分，陽光街三二一巷和粉寮街口。（問：肇事前行進方
    向、車道及肇事經過情形？）我駕我車輕機ＤＴＴ─六一七號沿粉寮街南向北直
    行至肇事路口處，我車欲直行向北通過，我車駛入路口時，我車有先減速，再看
    左方和右方並無發現來車，行駛至路口中央處時，我車前車頭被一自小客貨車Ｈ
    Ｎ─二四九二號沿陽光街三二一巷西向東行駛右側車門撞擊而肇事，肇事時，我
    頭有戴安全帽，我頭部再撞及該車右側車門、車窗玻璃而倒地受傷。（問：發現
    危害狀況時距離對方多遠？）我先看我車左方再看右方皆無來車，待我頭一轉正
    時，我車前車頭已和自小客貨車ＨＮ─二四九二右側車門撞及而肇事。（問：肇
    事當時行車速率多少？）我不知道。（問：肇事後如何處置？報案經過？）肇事
    後是我友人到場及幫我報警處理，（問：對本案有無補充意見？）肇事後，該自
    小客貨車有再向東行駛大半部貨車車身長的距離才停住，且是路人喊叫其車撞到
    人，該車才停住」等語（以上參見九十年十月五日交通事故談話紀錄表），是依
    上開陳述可知，異議人之車輛係沿陽光街三二一巷西向東行駛，證人之機車則自
    粉寮街南向北方向直行，二車分屬不同方向，行至肇事處時始發生垂直撞擊；又
    依附卷之道路交通事故調查報告表所附之事故現場圖，本件車禍發生之地點係一
    未設有限速標誌、未劃分支、幹線道之路段，且因二車於發生撞擊後即將車輛移
    動，致無事故現場可參，惟依事故現場圖內繪有機車大約倒地位置及碎片散落地
    點，因之衡諸一般通常經驗，車輛發生撞擊後，於撞擊地點處通常留有散落物，
    據此推斷，該碎片散落處應為二車最初發生撞擊之位置，此節亦經相對人劉美惠
    當庭確認無誤，是依此位置所示可知車禍發生之時，異議人之小客貨車已通過該
    路口約有三分之二，正欲進入巷內，相對人之機車始駛出該路口，再參以二車發
    生撞擊之撞擊點，異議人之小客車係右側車門開啟車門把手後方凹陷，此有車損
    照片二紙附卷為證，而相對人劉美惠之機車則為機車車頭車燈破損，亦經證人劉
    美惠供述屬實，因之綜合上情加以研判，本件車禍發生之地點為一未設有號誌、
    劃分幹、支線道之路口，異議人所駕駛之車輛係自陽光街三二一巷由西向東行駛
    ，相對人劉美惠之機車則行駛於粉寮街由南往北行駛，雖就該路段而言，異議人
    所駕駛之車輛屬左方車，相對人劉美惠之機車屬右方車，惟依渠等所述發生撞擊
    之位置顯示，異議人所駕駛之車輛業已先行通過路口，並於進入巷內之際，始遭
    相對人騎乘機車撞擊，則本件車禍發生之原因應係相對人騎乘機車未及注意車前
    狀況，致使該機車之車頭撞擊異議人之車輛右側車門甚明，訊據相對人劉美惠於
    審理中亦供承：因為當天有下雨，視線有受影響，我有看了路口一下，沒有車我
    才通過，我是真的沒有看到異議人的車子等語，在在顯示相對人有疏未注意車前
    狀況之違失，因之異議人所駕之小客貨車既已先行駛進路口，始遭相對人騎車撞
    及右側車門，自難謂異議人有何「左方車未讓右方車先行而肇事」之違規事實可
    言，徵諸上情，異議人上開所辯，應非虛詞，堪以採信。原處分未予詳查，遽予
    裁罰，尚有未洽，本件異議為有理由，原處分應予撤銷，另諭知異議人不罰。
四、據上論結，應依道路交通案件處理辦法第二十條，裁定如主文。
中      華      民      國    九十一    年      十      月     三十     日
                                    臺灣板橋地方法院交通法庭
                                        法  官  徐  蘭  萍
右正本證明與原本無異
如不服本裁定應於送達後五日內向本院提出抗告狀
                                        書記官  莊  川  億
中      華      民      國    九十一    年      十      月     三十     日
